【裁判字號】    97,抗,41
【裁判日期】    970116
【裁判案由】    確定執行費用額
【裁判全文】
臺灣高等法院臺中分院民事裁定            97年度抗字第41號
抗告人即債務人  甲○○
相對人即債權人  乙○○
上列抗告人因與相對人間確定執行費用額事件，對於中華民國96
年12月12日臺灣臺中地方法院96年度執聲字第30號所為裁定提起
抗告，本院裁定如下：
    主  文
抗告駁回。
抗告程序費用由抗告人負擔。
    理  由
一、按債權人因強制執行而支出之費用，得求償於債務人者，得
    準用民事訴訟法第91條之規定，向執行法院聲請確定其數額
    ，強制執行法第29條第 1項定有明文。查本件臺灣臺中地方
    法院96年執字第2923號交還土地執行事件，相對人聲請執行
    時，繳納執行費新台幣（下同） 864元，嗣據內政部土地測
    量局（下稱測量局）之通知，繳納測量費16,320元，又為執
    行所需而支出挖土機工資35,000元、混凝土工資5,100元等
    情，有相對人提出之收據四紙為憑，則原法院依相對人之聲
    請，裁定抗告人應負擔之執行費用額確定為57,284元，揆諸
    首開規定，自無不合。
二、抗告意旨雖略以：相對人土地（台中縣大甲鎮○○段690－3
    ）上之鐵皮棚架，抗告人至96年3月13日已全部自動拆除，
    地政機關測量費係相對人自己鑑測，與抗告人無關，而挖土
    機工資及混凝土工資亦係為整理相對人自己土地而支出，是
    原裁定認抗告人應負擔該等費用，並非公平云云。惟，按強
    制執行之費用，以必要部分為限，由債務人負擔，強制執行
    法第28條第1項前段定有明文。查相對人以原法院95年度沙
    簡字第357號判決為據，聲請本件強制執行，該判決主文第1
    項為抗告人應將坐落上開相對人土地上如該判決附圖所示Ｇ
    --Ｈ--Ｉ--Ｊ--Ｃ--Ｄ--Ｅ--Ｇ連接線部分（面積5.79平方
    公尺）土地之木造鐵皮棚架拆除，並將土地返還相對人；原
    執行法院於96年3月7日執行調查時，抗告人稱其認為有部分
    棚架係在其土地上而未拆除，原執行法院乃於同年3月12日
    發文函請測量局派員於同年4月10日會同測量及履勘建物現
    狀，相對人乃據測量局之通知於同年3月20日繳納測量費，
    至同年4月10日現場執行履勘時，「（上開相對人土地）範
    圍內有債務人拆除建物後留下之廢棄物，另外還有墊高約
    1.4公尺之水泥地」，迨同年5月2日執行時，「（上開相對
    人土地）地上有棄置之板材及廢棄瓦斯桶，債務人未除去，
    因無價值，經本院命債權人所僱之工人移除之。債權人將債
    務人留置現場之廢棄瓦斯桶搬至債務人之前門，其餘廢棄磚
    瓦由債權人將之載運處理」等情，業經本院調上開執行卷宗
    查核屬實，並有各該執行筆錄附卷可稽，則上開地政機關測
    量費顯係因抗告人認有界址疑義而支出，而抗告人嗣雖自行
    拆除系爭棚架，卻將拆除後之建築廢棄物放置現場未予清除
    ，仍占用執行標的之土地，致仍須由相對人僱請之工人將之
    移除，另地上物經拆除後需重行整地始得以將土地返還，亦
    為事理之常，從而，抗告人爭執之地政機關測量費、挖土機
    工資及混凝土工資等，堪認均屬執行必要費用，原裁定據以
    命抗告人即債務人負擔，依上開強制執行法第28條第1項前
    段規定，並無違誤。抗告意旨指摘原裁定不當，求予廢棄，
    為無理由，其抗告應予駁回。
三、據上論結，本件抗告為無理由，依強制執行法第30條之1、
    民事訴訟法第495條之1第1項、第449條第1項、第95條、第
    78條，裁定如主文。
中    華    民    國    97    年    1     月    16    日
                  民事第三庭    審判長法  官  陳照德
                                      法  官  曾謀貴
                                      法  官  朱  樑
以上正本係照原本作成。
不得再抗告。
                                      書記官  陳妙瑋
中    華    民    國    97    年    1     月    17    日
                                                      Ｍ


司法院資訊處製作；財團法人民間司法改革基金會備份。
